【裁判字號】    89,訴,80
【裁判日期】    890128
【裁判案由】    毒品危害防制條例
【裁判全文】
臺灣彰化地方法院刑事判決                            八十九年度訴字第八號
    公  訴  人  臺灣彰化地方法院檢察署檢察官
    被      告  甲○○
右列被告因違反毒品危害防制條例案件，茲經檢察官提起公訴（八十八年度毒偵緝字
第二二四、二二五號），及函送併案審理（八十八年度毒偵字第二一五二號），本院
判決如左：
    主  文
甲○○連續施用第壹級毒品，處有期徒刑壹年陸月，扣案之海洛因參小包（淨重零點
陸伍公克），沒收銷燬之；又連續施用第貳級毒品，處有期徒刑拾月，扣案之甲基安
非他命柒包（毛重共計柒點壹公克），沒收銷燬之，玻璃吸食器壹支，沒收；應執行
有期徒刑貳年參月，扣案之海洛因參小包（淨重零點陸伍公克）及甲基安非他命柒包
（毛重共計柒點壹公克），均沒收銷燬之，玻璃吸食器壹支，沒收。
    事  實
一、甲○○前曾因施用毒品案件，經本院以八十八年度毒聲字第七八八號裁定送觀察
    、勒戒後，因無繼續施用毒品之傾向，由台灣彰化地方法院檢察署檢察官於八十
    八年三月九日以八十八年度偵字第二四一八號為不起訴處分確定。嗣又基於概括
    犯意，自八十八年六月初某日起，至同年十二月三日回溯二十六小時內之某時止
    ，在其工作之桃園工廠內及不詳處所，約一日一次，以將海洛因摻入香煙中點燃
    施用之方式，連續施用第一級毒品海洛因多次；又另行基於概括犯意，自八十八
    年六月初某日起至同年十二月三日回溯七十二小時內之某時止，約一日二至三次
    ，連續在其工作之桃園工廠內及不詳處所，以將甲基安非他命置於鋁箔紙或試管
    內，加熱產生煙霧再予吸用之方式施用第二級毒品甲基安非他命多次。嗣為警於
    八十八年八月三日二十二時四十五分，在彰化縣芳苑鄉台十七線與斗苑路口查獲
    ，並扣得甲○○所有供施用之安非他命一包（毛重０．一公克）及玻璃吸食器一
    支，復於同年月二十八日十五時三十分，為警在彰化縣秀水鄉○○街一００號前
    查獲，並扣得其所有供施用之海洛因三小包（淨重０．六五公克）及甲基安非他
    命六包（毛重共計七．０公克），另於八十八年十二月三日經緝獲，經裁定觀察
    、勒戒後，送臺灣彰化看守所附設勒戒所採尿送驗查獲。甲○○經本院以八十八
    年度毒聲字第三五五二號裁定送臺灣彰化看守所附設勒戒處所觀察、勒戒後，有
    繼續施用毒品傾向。
二、案經彰化縣警察局二林及鹿港分局分別報請台灣彰化地方法院檢察署檢察官偵查
    起訴及函送併案審理。
    理  由
一、訊據被告甲○○固坦承有施用第一級及第二級毒品之犯行，雖辯稱均僅施用至八
    十八年十月初止，惟經查，被告於八十八年十二月三日經通緝為警查獲後，由本
    院裁定送臺灣彰化看守所附設勒戒所觀察勒戒，該所於被告入所時採尿送驗，結
    果呈甲基安非他命及海洛因之陽性反應，有該檢體採收記錄表及長昕事業生活股
    份有限公司新東分公司濫用藥物尿液檢驗報告在卷可稽，按海洛因或甲基安非他
    命經施用入人體後，其代謝物分別於二十六小時或七十二小時內排出，故於其尿
    液中均得檢出陽性反應，有憲兵司令部及行政院衛生署藥物食品檢驗局函影本各
    一紙在卷可稽，被告既於八十八年十二月三日所採尿液中均檢出前開陽性反應，
    足証其於八十八年十二月三日回溯二十六小時或七十二小時內分別有施用第一級
    及第二級毒品之行為甚明，故其前開所辯顯係事後卸責之詞，不堪採信，又被告
    於八十八年八月三日及同年月二十八日為警查獲時所採尿液，分別檢出甲基安非
    他命及甲基安非他命與海洛因之陽性反應，有彰化縣衛生局八十八年八月六日及
    同年九月四日，煙檢字第八八二二六七、八八二五九四號煙毒尿液檢驗成績書二
    紙在卷可稽，此外復有扣案被告所有經送法務部調查局鑑定，確為第一級毒品海
    洛因之三包毒品（合計淨重０．六五公克，包裝重０．六五公克）及甲基安非他
    命共七包（一包毛重０．一公克，另六包毛重七公克，共計毛重七．一公克）、
    施用毒品甲基安非他命之器具玻璃吸食器一支扣案附卷可資佐証，並有鑑定通知
    書一紙附卷可查，其自白部分亦核與事實相符，又被告前因施用毒品案件，經本
    院以八十八年度毒聲字第七八八號裁定送觀察、勒戒後，認無繼續施用毒品之傾
    向，由台灣彰化地方法院檢察署檢察官於八十八年三月九日以八十八年度偵字第
    二四一八號不起訴處分確定，有不起訴處分書在卷足憑，其於五年內再犯毒品危
    害防制條例第十條之罪，經裁定送觀察勒戒，認有繼續施用毒品傾向，亦有本院
    八十八年度毒聲字第三五五二號裁定及臺灣彰化看守所附設勒戒所八十八年十二
    月十七日彰所戒字第三二八五號函送之證明書一份附卷可參。被告前揭犯罪事證
    明確，其犯行洵堪認定。
二、核被告所為，係犯毒品危害防制條例第十條第一項之施用第一級毒品罪及第二項
    之施用第二級毒品罪。被告持有海洛因及甲基安非他命均係供施用，其持有之低
    度行為均應為施用之高度行為吸收，不另論罪，併予敘明。被告先後多次分別施
    用第一級及第二級毒品之犯行，時間緊接，所犯又係構成要件相同之罪名，顯均
    係基於概括犯意為之，皆應依刑法第五十六條連續犯規定論以一罪，並加重其刑
    。被告前開所犯二罪間，犯罪構成要件不同，行為互殊，顯係基於個別犯意為之
    ，應予分論併罰。至函送併辦之八十八年度毒偵字第二一五二號部分及公訴人就
    被告於八十八年六月初起至同年八月二十七日施用海洛因之犯行及自八十八年六
    月初起至同年八月一日施用甲基安非他命之部分雖未經提起公訴，惟參以被告於
    本院供述之施用時間、次數，此部分顯與前開已起訴部分有連續犯關係，本院自
    得併予審酌，附此敘明。爰審酌被告施用毒品之次數、時間、方法、所生危害及
    犯罪後態度等一切情狀，分別量處如主文所示之刑，並定其應執行之刑。扣案之
    海洛因參小包（合計淨重０點六五公克）及甲基安非他命柒包（毛重共計七點一
    公克），均係毒品，爰依毒品危害防制條例第十八條第一項前段規定，沒收銷燬
    之，扣案玻璃吸食器一支，係被告所有，並供犯罪所用之物，業據其坦承在卷，
    依刑法第三十八條第一項第二款規定沒收。
據上論斷，應依刑事訴訟法第二百九十九條第一項前段，毒品危害防制條例第十條第
一項、第二項、第十八條第一項前段，刑法第十一條前段、第五十六條、第五十一條
第五款、第三十八條第一項第二款，判決如主文。
本案經檢察官林俞妙到庭執行職務
中      華      民      國      八十九      年    一    月    二十八    日
                                        台灣彰化地方法院刑事第二庭
                                            法      官  王  紋  瑩
右正本證明與原本無異。
如不服本判決，應於判決送達後十日內向本院提出上訴狀( 須附繕本 )。
告訴人或被害人對於判決如有不服具備理由請求檢察官上訴者，其上訴期間之計算係
以檢察官收受判決正本之日期為準。
                                            法院書記官  鄭  秀  鑾
中      華      民      國      八十九      年    一    月    三十一    日
毒品危害防制條例第十條：
施用第一級毒品者，處六月以上五年以下有期徒刑。
施用第二級毒品者，處三年以下有期徒刑。


司法院資訊處製作；財團法人民間司法改革基金會備份。
